# Ata da 3ª Reunião de Requisitos de Software – Grupo 08

### Local
Reunião realizada online via **Microsoft Teams**.

### Horário da Reunião
|          | Data       | Início| Término |
|----------|------------|-------|---------|
| Previsto | 11/04/2025 | 21:00 | 21:30   |
| Realizado| 11/04/2025 | 21:00 | 21:40   |

## Participantes presentes:
- [x] [Ana Victória Guedes da Costa](https://github.com/navicg)
- [x] [Artur Mendonça Arruda](https://github.com/ArtyMend07)
- [x] [Gabriel Lopes](https://github.com/BrzGab)
- [x] [João Marcos Moraes de Andrade](https://github.com/JJOAOMARCOSS)
- [x] [Karoline Luz da Conceição](https://github.com/KarolineLuz)
- [x] [Lucas Mendonça Arruda](https://github.com/lucasarruda9)
- [x] [Luiza da Silva Pugas](https://github.com/Luizaxx)

## Pauta:
* Verificar o andamento das tarefas determinadas no cronograma para o ponto de controle 1 e atualizações gerais do projeto.
* Discutir a adoção do MkDocs como ferramenta de documentação do projeto.
* Planejar a apresentação do ponto de controle 1, incluindo detalhes sobre a gravação.
* Definir responsáveis pela criação e gerenciamento das sprints.
* Estabelecer padrões de referenciação dos artefatos produzidos.
* Revisar o cronograma do projeto e identificar pontos que necessitam de atualização.
* Verificar o andamento da documentação do termo de uso do app.

## Decisões:
* A equipe adotará o MkDocs como ferramenta oficial de documentação do projeto.
* Foi definido o planejamento da apresentação do ponto de controle 1, incluindo detalhes sobre como será realizada a gravação.
* Foram designados responsáveis para a criação e gerenciamento das sprints.
* Foi estabelecido um padrão para referenciação dos artefatos produzidos.
* O cronograma foi revisado e foram identificados pontos que necessitam de atualização.

## Link da gravação
[Link da terceira reunião](https://www.youtube.com/watch?v=QyOagQC9pRs)

## Próxima Reunião
12/04/2025 às 15h

## Histórico de versão
| Versão | Data | Descrição | Autor(es) | Revisor(es) |
|--------|------|-----------|-----------|-------------|
| 1.0 | 11/04/2025 | Ata da 3ª Reunião | [Gabriel Lopes de Amorim](https://github.com/BrzGab) | [Artur Mendonça Arruda](https://github.com/ArtyMend07) |