# Ata da 5ª Reunião de Requisitos de Software – Grupo 08

### Local  
Reunião realizada online via **Microsoft Teams**.

### Horário da Reunião
|           | Data       | Início | Término |
| --------- | ---------- | ------ | ------- |
| Previsto  | 18/04/2025 | 20:00  | 21:00   |
| Realizado | 18/04/2025 | 20:32  | 20:52   |

## Participantes presentes:
- [x] [Ana Victória Guedes da Costa](https://github.com/navicg)  
- [x] [Artur Mendonça Arruda](https://github.com/ArtyMend07)  
- [x] [Gabriel Lopes](https://github.com/BrzGab)  
- [x] [João Marcos Moraes de Andrade](https://github.com/JJOAOMARCOSS)  
- [x] [Karoline Luz da Conceição](https://github.com/KarolineLuz)  
- [x] [Lucas Mendonça Arruda](https://github.com/lucasarruda9)  
- [ ] [Luiza da Silva Pugas](https://github.com/Luizaxx)

## Pauta:
* Discutir a **segunda entrega** do projeto.
* Definir como será **dividido o trabalho** entre os integrantes.

## Decisões:
* Foram discutidos os detalhes e os requisitos para a próxima entrega (segunda entrega).
* A equipe iniciou a divisão de tarefas entre os membros para agilizar a produção dos artefatos necessários.

## Link da gravação
[Link da quinta reunião](https://youtu.be/We15Y_eUA1k)

## Próxima Reunião  
Sexta-feira (25/04/2025) às 20h, via Microsoft Teams.

## Histórico de versão
| Versão | Data       | Descrição         | Autor(es)                                                        | Revisor(es)                                    |
| ------ | ---------- | ----------------- | ---------------------------------------------------------------- | ---------------------------------------------- |
| 1.0    | 18/04/2025 | Ata da 5ª Reunião | [João Marcos Moraes de Andrade](https://github.com/JJOAOMARCOSS) [Lucas Mendonça Arruda](https://github.com/lucasarruda9) | [Karoline Luz](https://github.com/KarolineLuz) |
