# Ata da 1ª Reunião de Requisitos de Software – Grupo 08

### Local
Reunião realizada online via **Microsoft Teams**.

### Horário da Reunião

|          | Data       | Início| Término |
|----------|------------|-------|---------|
| Previsto | 04/04/2025 | 20:00 | 21:00   |
| Realizado| 04/04/2025 | 20:04 | 21:15   |

## Participantes presentes:
- [x] [Ana Victória Guedes da Costa](https://github.com/navicg)
- [x] [Artur Mendonça Arruda](https://github.com/ArtyMend07)
- [x] [Gabriel Lopes](https://github.com/BrzGab)
- [x] [João Marcos Moraes de Andrade](https://github.com/JJOAOMARCOSS)
- [x] [Karoline Luz da Conceição](https://github.com/KarolineLuz)
- [x] [Lucas Mendonça Arruda](https://github.com/lucasarruda9)
- [x] [Luiza da Silva Pugas](https://github.com/Luizaxx)

## Pauta:
* Definir o método de gestão de trabalho;
* Definir a ferramenta de design a ser utilizada;
* Apresentação e discussão dos possíveis aplicativos para o projeto;
* Atribuição da pessoa responsável por refazer o heatmap;


## Decisões:
* Próxima reunião decidir cronograma de atividades;
* Todos os integrantes do grupo deverão enviar sugestões de aplicativos com argumentos para realizar uma enquete de qual utilizar;
* Utilização do método Kanban;
* Cada integrante trazer o rich picture do aplicativo escolhido para a próxima reunião.

## Link da gravação
[Link da primeira reunião](https://youtu.be/rED9X0GtnBk)
## Próxima Reunião 11/04/2025 às 20h

## Histórico de versão
Versão  | Data | Descrição | Autor(es) | Revisor(es)
-------- | ------ | ------ | ---------- | ----------
1.0 | 05/04/2025 | Ata da 1ª Reunião  | [Ana Victória Guedes da Costa](https://github.com/navicg) | [Lucas Mendonça](https://github.com/lucasarruda9) |
