# Ata da 8ª Reunião de Requisitos de Software – Grupo 08

### Local
Reunião realizada online via **Microsoft Teams**.

### Horário da Reunião
|          | Data       | Início| Término |
|----------|------------|-------|---------|
| Previsto | 16/05/2025 | 20:00 | 21:00   |
| Realizado| 16/05/2025 | 20:01 | 20:34  |

## Participantes presentes:
- [x] [Ana Victória Guedes da Costa](https://github.com/navicg)
- [x] [Artur Mendonça Arruda](https://github.com/ArtyMend07)
- [x] [Gabriel Lopes](https://github.com/BrzGab)
- [x] [João Marcos Moraes de Andrade](https://github.com/JJOAOMARCOSS)
- [x] [Karoline Luz da Conceição](https://github.com/KarolineLuz)
- [x] [Lucas Mendonça Arruda](https://github.com/lucasarruda9)
- [x] [Luiza da Silva Pugas](https://github.com/Luizaxx)

## Pauta

- Acompanhar o andamento do projeto, especialmente em relação aos **léxicos**, **cenários**, **casos de uso** e **especificação suplementar**;
- Definir os responsáveis pela elaboração dos seguintes artefatos: **lista de verificação**, **apresentação do grupo**, **inspeção do grupo** e inspeção cruzada (**grupo +1**).

## Decisões

- Cada integrante ficou responsável por elaborar os itens de verificação correspondentes ao **artefato** que está desenvolvendo;
- [Gabriel Lopes](https://github.com/BrzGab) ficou responsável por organizar as tabelas de verificação no artefato da **lista de verificação**, além de elaborar uma introdução explicativa para as tabelas;
- Será registrado no histórico de versões a contribuição específica de cada membro, para manter a organização e rastreabilidade;
- [Artur Mendonça](https://github.com/ArtyMend07) ficou encarregado de desenvolver o artefato de apresentação da Entrega 3;
- A reunião de **inspeção** do nosso grupo, bem como a apresentação do projeto, foi agendada para o dia **18/05/2025**.


## Link da gravação

[Link da oitava reunião](https://youtu.be/DxQvXrulRZc)

## Bibliografia:

**BRASIL. Ministério da Ciência, Tecnologia e Inovação. Ata de Reunião. Brasília: MCTI, [s.d.]. Disponível em**: https://pdp.mctic.gov.br/MCTI-PDP/guidances/examples/Ata%20Reuniao_21C35EC2.html?nodeId=7c6d2e0. **Acesso em: 24 maio 2025**.

## Próxima Reunião
**23/05/2025** às **20h**

## Histórico de versão
| Versão | Data | Descrição | Autor(es) | Revisor(es) | Data de revisão |
|--------|------|-----------|-----------|-------------|-----------------|
| 1.0 | 24/05/2025 | Ata da 8ª Reunião  | [Ana Victória Guedes da Costa](https://github.com/navicg)|  [Karoline Luz da Conceição](https://github.com/KarolineLuz) | 25/05/2025 |