# Ata da 6ª Reunião de Requisitos de Software – Grupo 08

### Local
Reunião realizada online via **Microsoft Teams**.

### Horário da Reunião
|          | Data       | Início| Término |
|----------|------------|-------|---------|
| Previsto | 02/05/2025 | 20:00 | 21:00   |
| Realizado| 02/05/2025 | 21:16 | 21:27  |

## Participantes presentes:
- [x] [Ana Victória Guedes da Costa](https://github.com/navicg)
- [x] [Artur Mendonça Arruda](https://github.com/ArtyMend07)
- [x] [Gabriel Lopes](https://github.com/BrzGab)
- [x] [João Marcos Moraes de Andrade](https://github.com/JJOAOMARCOSS)
- [x] [Karoline Luz da Conceição](https://github.com/KarolineLuz)
- [x] [Lucas Mendonça Arruda](https://github.com/lucasarruda9)
- [] [Luiza da Silva Pugas](https://github.com/Luizaxx)

## Pauta:

- Andamento do projeto sobre as técnicas de elicitação
- Começar a fazer as técnicas de priorização.


## Decisões

- Terminar a documentação da última entrevista e perfil de usuário.
- Montar a tabela final dos requisitos elicitados.
- Priorizar os requisitos.


## Link da gravação
[Link da quinta reunião](https://www.youtube.com/watch?v=Jx61bed9OVE)

## Próxima Reunião
09/05/2025 às 20h

## Histórico de versão
| Versão | Data | Descrição | Autor(es) | Revisor(es) | Data de revisão |
|--------|------|-----------|-----------|-------------|-----------------|
| 1.0 | 04/05/2025 | Ata da 6ª Reunião  | [Lucas Mendonça](https://github.com/lucasarruda9) | [Luiza da Silva](https://github.com/Luizaxx) | 04/05/2025 |