# Ata da 2ª Reunião de Requisitos de Software – Grupo 08

### Local
Reunião realizada online via **Microsoft Teams**.

### Horário da Reunião

|          | Data       | Início| Término |
|----------|------------|-------|---------|
| Previsto | 09/04/2025 | 20:00 | 21:00   |
| Realizado| 09/04/2025 | 20:00 | 20:50   |

## Participantes presentes:
- [x] [Ana Victória Guedes da Costa](https://github.com/navicg)
- [x] [Artur Mendonça Arruda](https://github.com/ArtyMend07)
- [x] [Gabriel Lopes](https://github.com/BrzGab)
- [x] [João Marcos Moraes de Andrade](https://github.com/JJOAOMARCOSS)
- [x] [Karoline Luz da Conceição](https://github.com/KarolineLuz)
- [x] [Lucas Mendonça Arruda](https://github.com/lucasarruda9)
- [x] [Luiza da Silva Pugas](https://github.com/Luizaxx)

## Pauta:
* Discutir a concordância geral com o cronograma prévio do projeto e definir ajustes necessários.
*  Debater a necessidade de refazer partes dos artefatos que não estejam de acordo com os critérios de qualidade de software.
* Estabelecer a padronização dos commits, mediante o uso de pull requests, issues e a criação de branches específicas.
* Discutir a mudança da metodologia de gestão de trabalho, passando de Kanban para Scrum, e apresentar uma breve explicação de como funcionarão as sprints.



## Decisões:
* Ficou acordada a mudança da metodologia de trabalho de Kanban para Scrum.
* O cronograma prévio será mantido com ajustes a serem definidos conforme o andamento do projeto.
* A equipe adotará a padronização dos commits utilizando pull requests, issues e branches para uma organização mais eficiente.
* Partes dos artefatos que não atenderem aos critérios de qualidade serão refeitas.
* Ficou decidido que, até a próxima reunião, o termo de uso do aplicativo será uma das prioridades máximas do projeto, e que deverá ser documentado até essa data.

## Link da gravação
[Link da segunda reunião](https://youtu.be/CwQa5EshHGc)
## Próxima Reunião 
11/04/2025 às 21h

## Histórico de versão
Versão  | Data | Descrição | Autor(es) | Revisor(es) | Data da Revisão
-------- | ------ | ------ | ---------- | ---------- | --------
1.0 | 09/04/2025 | Ata da 2ª Reunião  | [Artur Mendonça Arruda](https://github.com/ArtyMend07) | [Lucas Mendonça Arruda](https://github.com/lucasarruda9)| 10/04/2025
|1.1|  23/04/2025 |Padronização do histórico de versão e correções|[Ana Victória Guedes da Costa](https://github.com/navicg)| [Lucas Mendonça ](https://github.com/lucasarruda9) | 28/04/2025


