# Ata da 7ª Reunião de Requisitos de Software – Grupo 08

### Local
Reunião realizada online via **Microsoft Teams**.

### Horário da Reunião
|          | Data       | Início| Término |
|----------|------------|-------|---------|
| Previsto | 09/05/2025 | 20:00 | 21:00   |
| Realizado| 09/05/2025 | 20:00 | 20:10  |

## Participantes presentes:
- [x] [Ana Victória Guedes da Costa](https://github.com/navicg)
- [x] [Artur Mendonça Arruda](https://github.com/ArtyMend07)
- [x] [Gabriel Lopes](https://github.com/BrzGab)
- [x] [João Marcos Moraes de Andrade](https://github.com/JJOAOMARCOSS)
- [x] [Karoline Luz da Conceição](https://github.com/KarolineLuz)
- [x] [Lucas Mendonça Arruda](https://github.com/lucasarruda9)
- [x] [Luiza da Silva Pugas](https://github.com/Luizaxx)

## Pauta:

- Organização do git-pages.
- Elaboração e organização da entrega 3. 
  


## Decisões

- Divisão de artefatos entre membros do grupo.


## Link da gravação
[Link da sétima reunião](https://youtu.be/DxQvXrulRZc)

## Próxima Reunião
16/05/2025 às 20h

## Histórico de versão
| Versão | Data | Descrição | Autor(es) | Revisor(es) | Data de revisão |
|--------|------|-----------|-----------|-------------|-----------------|
| 1.0 | 11/05/2025 | Ata da 7ª Reunião  | [Luiza da Silva](https://github.com/Luizaxx)|  [Lucas Mendonça](https://github.com/lucasarruda9) | 12/05/2025 |