# Ata da Reunião de Inspeção do Grupo 09 de Requisitos de Software – Grupo 08

### Local
Reunião realizada online via **Microsoft Teams**.

### Horário da Reunião
|          | Data       | Início| Término |
|----------|------------|-------|---------|
| Previsto | 14/04/2025 | 20:00 | 21:00   |
| Realizado| 14/04/2025 | 20:00 | 21:10  |

## Participantes presentes:
- [x] [Ana Victória Guedes da Costa](https://github.com/navicg)
- [x] [Artur Mendonça Arruda](https://github.com/ArtyMend07)
- [x] [Gabriel Lopes](https://github.com/BrzGab)
- [x] [João Marcos Moraes de Andrade](https://github.com/JJOAOMARCOSS)
- [] [Karoline Luz da Conceição](https://github.com/KarolineLuz)
- [x] [Lucas Mendonça Arruda](https://github.com/lucasarruda9)
- [x] [Luiza da Silva Pugas](https://github.com/Luizaxx)

## Pauta:
* Realização da [inspeção do grupo 9](https://requisitos-de-software.github.io/2025.1-e-GDF/verificacao/grupo/entrega01/planejamento-verificacao/).
* Planejamento da apresentação da primeira etapa do projeto.
* Discussão sobre a organização do repositório do projeto no GitHub.

## Decisões:
* [A inspeção do grupo 9](https://requisitos-de-software.github.io/2025.1-e-GDF/verificacao/grupo/entrega01/planejamento-verificacao/), referente ao aplicativo **Sinesp** foi realizada.
* Gabriel ficou responsável por elaborar o artefato de verificação da inspeção.
* Artur ficou encarregado de editar o vídeo da reunião e enviar o documento correspondente pela plataforma **Aprender**.

## Bibliografia:

UNIVERSIDADE DE BRASÍLIA. FGA0313 – Requisitos de Software – Turma T03 (2025.1 – 35M12). Docente: ANDRE BARROS DE SALES. Plano de ensino disponível em: [Plano de Ensino](https://drive.google.com/file/d/1WImZqnhoTWPFehaWmSOhe57n31qYmDnX/view?usp=drive_link). Acesso em: 12 mai. 2025.

## Link da gravação
[Reunião de Inspeção do grupo 9(Sinesp)](https://youtu.be/5b8SrFMpjB8)

## Próxima Reunião
**18/04/2025** às **20h**.

## Histórico de versão
Versão  |  Descrição | Autor(es) | Data      | Revisor(es) | Data de Revisão |
------- | ---------- | --------- | --------- | ----------- | ----------------|
| 1.0 | Ata da Reunião da Inspeção do grupo 9. |[Ana Victória Guedes da Costa](https://github.com/navicg)| 15/04/2025 | [Lucas Mendonça Arruda](https://github.com/lucasarruda9)| 16/04/2025 |
1.1| Padronizando histórico de versão, adição da rastreabilidade e correção do link do plano de ensino.| [Ana Victória](https://github.com/navicg)| 12/05/2025 |[Karoline Luz](https://github.com/KarolineLuz)| 13/05/2025 |