# Inspeção do Grupo + 1: Entrega 6

## Informações do Grupo:

- **Grupo 9**: [GDF-Saude](https://github.com/Requisitos-de-Software/2025.1-GDF-Saude)
- **Data**: 22/06/2025
- **Local**: Microsoft Teams

## Introdução

A inspeção constitui uma fase essencial no ciclo de desenvolvimento de projetos. Nesta etapa, os artefatos produzidos são minuciosamente analisados para garantir que atendam aos requisitos especificados. Este documento apresenta o planejamento da inspeção dos artefatos desenvolvidos pelo Grupo 9 durante a Etapa 6.

## Objetivos

Este documento tem como finalidade verificar se os artefatos produzidos na Etapa 6 pelo Grupo 9 contêm todos os elementos necessários e seguem o padrão exigido.

## Participantes

- Ana Victória Guedes da Costa
- Artur Mendonça Arruda
- Gabriel Lopes de Amorim
- Joao Marcos Moraes De Andrade
- Karoline Luz da Conceição
- Lucas Mendonça Arruda
- Luiza da Silva Pugas



## Lista de Inspeção - Baseada no plano de ensino 


<p align="center"> Tabela 1 - Lista de Inspeção Baseada no Plano de Ensino </p>

| ID  | Item de Verificação                                                                                                                                                       | Autor                                                                                       | Revisores                                                                                                                                                                                                                                                                                                                                      | Evidência                                                                                                                                                                    | Conforme / Não Conforme / Incompleto |
| --- | ------------------------------------------------------------------------------------------------------------------------------------------------------------------------- | ------------------------------------------------------------------------------------------- | ---------------------------------------------------------------------------------------------------------------------------------------------------------------------------------------------------------------------------------------------------------------------------------------------------------------------------------------------- | ---------------------------------------------------------------------------------------------------------------------------------------------------------------------------- | ------------------------------------ |
| 1   | Referências e bibliografia estão incluídas nos artefatos? - Citação correta de fontes utilizadas para fundamentar o projeto e seus artefatos.                             | [André Barros de Sales](https://sigaa.unb.br/sigaa/public/docente/portal.jsf?siape=1314342) | [Ana Victória](https://github.com/navicg), [Artur Mendonça](https://github.com/ArtyMend07), [Gabriel Lopes](https://github.com/BrzGab), [João Marcos](https://github.com/JJOAOMARCOSS), [Lucas Mendonça](https://github.com/lucasarruda9), [Luiza da Silva Pugas](https://github.com/Luizaxx) e [Karoline Luz](https://github.com/KarolineLuz) | <div><img src="https://raw.githubusercontent.com/Requisitos-de-Software/2025.1-e-GDF/refs/heads/docs/inspecao_grupo9/docs/assets/inspecao4_grupo%2B1/item2_tecnico.png"><br> | <input type="checkbox" checked>      |
| 2   | Tabelas e imagens possuem legenda e fonte, e são citadas no texto? - Elementos visuais devidamente legendados, com fontes citadas e contextualizadas no texto.            | [André Barros de Sales](https://sigaa.unb.br/sigaa/public/docente/portal.jsf?siape=1314342) | [Ana Victória](https://github.com/navicg), [Artur Mendonça](https://github.com/ArtyMend07), [Gabriel Lopes](https://github.com/BrzGab), [João Marcos](https://github.com/JJOAOMARCOSS), [Lucas Mendonça](https://github.com/lucasarruda9), [Luiza da Silva Pugas](https://github.com/Luizaxx) e [Karoline Luz](https://github.com/KarolineLuz) | <div><img src="https://raw.githubusercontent.com/Requisitos-de-Software/2025.1-e-GDF/refs/heads/docs/inspecao_grupo9/docs/assets/inspecao4_grupo%2B1/item3_tecnico.png"><br> | <input type="checkbox" checked>      |
| 3   | Existe introdução explicando os artefatos desenvolvidos? - Texto introdutório explicando a função e o conteúdo dos artefatos apresentados.                                | [André Barros de Sales](https://sigaa.unb.br/sigaa/public/docente/portal.jsf?siape=1314342) | [Ana Victória](https://github.com/navicg), [Artur Mendonça](https://github.com/ArtyMend07), [Gabriel Lopes](https://github.com/BrzGab), [João Marcos](https://github.com/JJOAOMARCOSS), [Lucas Mendonça](https://github.com/lucasarruda9), [Luiza da Silva Pugas](https://github.com/Luizaxx) e [Karoline Luz](https://github.com/KarolineLuz) | <div><img src="https://raw.githubusercontent.com/Requisitos-de-Software/2025.1-e-GDF/refs/heads/docs/inspecao_grupo9/docs/assets/inspecao4_grupo%2B1/item4_tecnico.png"><br> | <input type="checkbox" checked>      |
| 4   | O cronograma executado possui responsáveis e datas? - Planejamento real com datas e responsáveis, refletindo o que foi efetivamente feito.                                | [André Barros de Sales](https://sigaa.unb.br/sigaa/public/docente/portal.jsf?siape=1314342) | [Ana Victória](https://github.com/navicg), [Artur Mendonça](https://github.com/ArtyMend07), [Gabriel Lopes](https://github.com/BrzGab), [João Marcos](https://github.com/JJOAOMARCOSS), [Lucas Mendonça](https://github.com/lucasarruda9), [Luiza da Silva Pugas](https://github.com/Luizaxx) e [Karoline Luz](https://github.com/KarolineLuz) | <div><img src="https://raw.githubusercontent.com/Requisitos-de-Software/2025.1-e-GDF/refs/heads/docs/inspecao_grupo9/docs/assets/inspecao4_grupo%2B1/item5_tecnico.png"><br> | <input type="checkbox" checked>      |
| 5   | As atas de reunião contêm data, horário, participantes e objetivos? - Documentos com registro formal das reuniões, contendo data, hora, participantes e objetivos.        | [André Barros de Sales](https://sigaa.unb.br/sigaa/public/docente/portal.jsf?siape=1314342) | [Ana Victória](https://github.com/navicg), [Artur Mendonça](https://github.com/ArtyMend07), [Gabriel Lopes](https://github.com/BrzGab), [João Marcos](https://github.com/JJOAOMARCOSS), [Lucas Mendonça](https://github.com/lucasarruda9), [Luiza da Silva Pugas](https://github.com/Luizaxx) e [Karoline Luz](https://github.com/KarolineLuz) | <div><img src="https://raw.githubusercontent.com/Requisitos-de-Software/2025.1-e-GDF/refs/heads/docs/inspecao_grupo9/docs/assets/inspecao4_grupo%2B1/item6_tecnico.png"><br> | <input type="checkbox" checked>      |
| 6   | As gravações de reuniões foram salvas? - Arquivos de vídeo das reuniões, armazenados para consulta futura.                                                                | [André Barros de Sales](https://sigaa.unb.br/sigaa/public/docente/portal.jsf?siape=1314342) | [Ana Victória](https://github.com/navicg), [Artur Mendonça](https://github.com/ArtyMend07), [Gabriel Lopes](https://github.com/BrzGab), [João Marcos](https://github.com/JJOAOMARCOSS), [Lucas Mendonça](https://github.com/lucasarruda9), [Luiza da Silva Pugas](https://github.com/Luizaxx) e [Karoline Luz](https://github.com/KarolineLuz) | <div><img src="https://raw.githubusercontent.com/Requisitos-de-Software/2025.1-e-GDF/refs/heads/docs/inspecao_grupo9/docs/assets/inspecao4_grupo%2B1/item7_tecnico.png"><br> | <input type="checkbox" checked>      |
| 7   | As apresentações no YouTube estão configuradas como "não listado"? - Garantia de que os vídeos estão acessíveis apenas para quem tiver o link, respeitando a privacidade. | [André Barros de Sales](https://sigaa.unb.br/sigaa/public/docente/portal.jsf?siape=1314342) | [Ana Victória](https://github.com/navicg), [Artur Mendonça](https://github.com/ArtyMend07), [Gabriel Lopes](https://github.com/BrzGab), [João Marcos](https://github.com/JJOAOMARCOSS), [Lucas Mendonça](https://github.com/lucasarruda9), [Luiza da Silva Pugas](https://github.com/Luizaxx) e [Karoline Luz](https://github.com/KarolineLuz) | <div><img src="https://raw.githubusercontent.com/Requisitos-de-Software/2025.1-e-GDF/refs/heads/docs/inspecao_grupo9/docs/assets/inspecao4_grupo%2B1/item8_tecnico.png"><br> | <input type="checkbox" checked>      |


<font size="3"><p style="text-align: center"> Elaborado pelo(a) autor(a): ([João Marcos](https://github.com/JJOAOMARCOSS), 2025)</p></font>

---

<p align="center">Tabela 2 – Lista de Inspeção - Prototipação</p>

| ID  | Item de Verificação                                                                                                                                                          | Autor                                                 | Revisores                                                                                                                                                                                                                                                                                                 | Evidência                                                                                                                                                                                                           | Conforme / Não Conforme / Incompleto |
| --- | ---------------------------------------------------------------------------------------------------------------------------------------------------------------------------- | ----------------------------------------------------- | --------------------------------------------------------------------------------------------------------------------------------------------------------------------------------------------------------------------------------------------------------------------------------------------------------- | ------------------------------------------------------------------------------------------------------------------------------------------------------------------------------------------------------------------- | ------------------------------------ |
| 1   | O protótipo representa fielmente o produto final em termos de forma, proporções e funcionalidades?                                                                           | [Luiza da Silva Pugas](https://github.com/Luizaxx)    | [Ana Victória](https://github.com/navicg), [Artur Mendonça](https://github.com/ArtyMend07), [Gabriel Lopes](https://github.com/BrzGab), [João Marcos Moraes](https://github.com/JJOAOMARCOSS), [Lucas Mendonça](https://github.com/lucasarruda9), [Karoline Luz](https://github.com/KarolineLuz)          | <div><img src="https://raw.githubusercontent.com/Requisitos-de-Software/2025.1-e-GDF/refs/heads/docs/inspeção-entrega-5/docs/assets/ins6/Captura%20de%20Tela%202025-06-23%20às%2018.34.57.png" width="100px"></div> | <input type="checkbox" checked>              |
| 2   | A prototipagem foi realizada nas fases finais do projeto?                                                                                                                    | [João Marcos Moraes](https://github.com/JJOAOMARCOSS) | [Ana Victória](https://github.com/navicg), [Artur Mendonça](https://github.com/ArtyMend07), [Gabriel Lopes](https://github.com/BrzGab), [Luiza da Silva Pugas](https://github.com/Luizaxx), [Lucas Mendonça](https://github.com/lucasarruda9), [Karoline Luz](https://github.com/KarolineLuz)             | <div><img src="https://raw.githubusercontent.com/Requisitos-de-Software/2025.1-e-GDF/refs/heads/docs/inspeção-entrega-5/docs/assets/ins6/Captura%20de%20Tela%202025-06-23%20às%2018.35.38.png" width="100px"></div> | <input type="checkbox" checked>              |
| 3   | Há validação do protótipo com o usuário?                                                                                                                                     | [Ana Victória](https://github.com/navicg)             | [Artur Mendonça](https://github.com/ArtyMend07), [Gabriel Lopes](https://github.com/BrzGab), [João Marcos Moraes](https://github.com/JJOAOMARCOSS), [Lucas Mendonça](https://github.com/lucasarruda9), [Luiza da Silva Pugas](https://github.com/Luizaxx), [Karoline Luz](https://github.com/KarolineLuz) | <div><img src="https://raw.githubusercontent.com/Requisitos-de-Software/2025.1-e-GDF/refs/heads/docs/criando-insp-5/docs/assets/ins6/evidencia.png" width="100px"></div>    | <input type="checkbox" checked>              |
| 4   | O protótipo apresenta os elementos de interação (botões, links, menus) de forma acessível e compreensível ao usuário?                                                        | [Ana Victória](https://github.com/navicg)             | [Artur Mendonça](https://github.com/ArtyMend07), [Gabriel Lopes](https://github.com/BrzGab), [João Marcos Moraes](https://github.com/JJOAOMARCOSS), [Lucas Mendonça](https://github.com/lucasarruda9), [Luiza da Silva Pugas](https://github.com/Luizaxx), [Karoline Luz](https://github.com/KarolineLuz) | <div><img src="https://raw.githubusercontent.com/Requisitos-de-Software/2025.1-e-GDF/refs/heads/docs/criando-insp-5/docs/assets/ins6/1%2C2%2C4%2C7%2C8%2C9%2C10%2C11.png" width="100px"></div>    | <input type="checkbox" checked>              |
| 5   | A validação considerou critérios como eficiência, eficácia e satisfação dos usuários?                                                                                        | [Karoline Luz](https://github.com/KarolineLuz)        | [Ana Victória](https://github.com/navicg), [Artur Mendonça](https://github.com/ArtyMend07), [Gabriel Lopes](https://github.com/BrzGab), [João Marcos Moraes](https://github.com/JJOAOMARCOSS), [Lucas Mendonça](https://github.com/lucasarruda9), [Luiza da Silva Pugas](https://github.com/Luizaxx)      | <div><img src="https://raw.githubusercontent.com/Requisitos-de-Software/2025.1-e-GDF/refs/heads/docs/criando-insp-5/docs/assets/ins6/evidencia.png" width="100px"></div>    | <input type="checkbox" checked>              |
| 6   | Usuários ou stakeholders participaram da definição de requisitos e melhorias da interface desde os primeiros protótipos?                                                     | [Karoline Luz](https://github.com/KarolineLuz)        | [Ana Victória](https://github.com/navicg), [Artur Mendonça](https://github.com/ArtyMend07), [Gabriel Lopes](https://github.com/BrzGab), [João Marcos Moraes](https://github.com/JJOAOMARCOSS), [Lucas Mendonça](https://github.com/lucasarruda9), [Luiza da Silva Pugas](https://github.com/Luizaxx)      | <div><img src="https://raw.githubusercontent.com/Requisitos-de-Software/2025.1-e-GDF/refs/heads/docs/criando-insp-5/docs/assets/ins6/evidencia.png" width="100px"></div>    | <input type="checkbox" checked>              |
| 7   | Os protótipos foram criados de acordo com as opiniões dos usuários e, quando necessário, ajustados com base no feedback recebido durante a validação.                        | [Lucas Mendonça](https://github.com/lucasarruda9)     | [Ana Victória](https://github.com/navicg), [Artur Mendonça](https://github.com/ArtyMend07), [Gabriel Lopes](https://github.com/BrzGab), [João Marcos Moraes](https://github.com/JJOAOMARCOSS), [Luiza da Silva Pugas](https://github.com/Luizaxx), [Karoline Luz](https://github.com/KarolineLuz)         | <div><img src="" width="100px"></div>    | <input type="checkbox">              |
| 8   | O protótipo representa adequadamente uma ideia por meio de representação gráfica, facilitando a comunicação entre as pessoas envolvidas com a atividade de design?           | [Artur Mendonça](https://github.com/ArtyMend07)       | [Ana Victória](https://github.com/navicg), [Gabriel Lopes](https://github.com/BrzGab), [João Marcos Moraes](https://github.com/JJOAOMARCOSS), [Lucas Mendonça](https://github.com/lucasarruda9), [Luiza da Silva Pugas](https://github.com/Luizaxx), [Karoline Luz](https://github.com/KarolineLuz)       | <div><img src="" width="100px"></div>    | <input type="checkbox">              |
| 9   | Os protótipos foram criados e avaliados junto aos usuários, permitindo revisão e refinamento do projeto interativamente até que a solução seja satisfatória?                 | [Artur Mendonça](https://github.com/ArtyMend07)       | [Ana Victória](https://github.com/navicg), [Gabriel Lopes](https://github.com/BrzGab), [João Marcos Moraes](https://github.com/JJOAOMARCOSS), [Lucas Mendonça](https://github.com/lucasarruda9), [Luiza da Silva Pugas](https://github.com/Luizaxx), [Karoline Luz](https://github.com/KarolineLuz)       | <div><img src="" width="100px"></div>    | <input type="checkbox">              |
| 10  | Foram desenvolvidos protótipos horizontais (aparência da interface e navegação) ou verticais (funcionalidade explorada em profundidade) antes dos esforços de implementação? | [Artur Mendonça](https://github.com/ArtyMend07)       | [Ana Victória](https://github.com/navicg), [Gabriel Lopes](https://github.com/BrzGab), [João Marcos Moraes](https://github.com/JJOAOMARCOSS), [Lucas Mendonça](https://github.com/lucasarruda9), [Luiza da Silva Pugas](https://github.com/Luizaxx), [Karoline Luz](https://github.com/KarolineLuz)       | <div><img src="" width="100px"></div>   | <input type="checkbox">              |
| 11  | O protótipo possibilita que o usuário experimente o conteúdo e as interações da interface de forma similar ao produto final?                                                 | [Gabriel Lopes](https://github.com/BrzGab)            | [Ana Victória](https://github.com/navicg), [Artur Mendonça](https://github.com/ArtyMend07), [João Marcos Moraes](https://github.com/JJOAOMARCOSS), [Lucas Mendonça](https://github.com/lucasarruda9), [Luiza da Silva Pugas](https://github.com/Luizaxx), [Karoline Luz](https://github.com/KarolineLuz)  | <div><img src="https://raw.githubusercontent.com/Requisitos-de-Software/2025.1-e-GDF/refs/heads/docs/inspe%C3%A7%C3%A3o-entrega-5/docs/assets/ins6/evi_03.png" width="100px"></div>    | <input type="checkbox" checked>        |
| 12  | O protótipo considera princípios de acessibilidade, como ausência de barreiras e inclusão de usuários com limitações? | [Gabriel Lopes](https://github.com/BrzGab) | [Ana Victória](https://github.com/navicg), [Artur Mendonça](https://github.com/ArtyMend07), [João Marcos Moraes](https://github.com/JJOAOMARCOSS), [Lucas Mendonça](https://github.com/lucasarruda9), [Luiza da Silva Pugas](https://github.com/Luizaxx), [Karoline Luz](https://github.com/KarolineLuz) | <div><img src="https://raw.githubusercontent.com/Requisitos-de-Software/2025.1-e-GDF/refs/heads/docs/inspe%C3%A7%C3%A3o-entrega-5/docs/assets/ins6/evi_02.png" width="100px" checked></div> | <input type="checkbox" >  |
| 13  | O protótipo permite navegação interativa entre telas e teste de funcionalidades como cliques em botões e preenchimento de formulários? | [Gabriel Lopes](https://github.com/BrzGab) | [Ana Victória](https://github.com/navicg), [Artur Mendonça](https://github.com/ArtyMend07), [João Marcos Moraes](https://github.com/JJOAOMARCOSS), [Lucas Mendonça](https://github.com/lucasarruda9), [Luiza da Silva Pugas](https://github.com/Luizaxx), [Karoline Luz](https://github.com/KarolineLuz) | <div><img src="https://raw.githubusercontent.com/Requisitos-de-Software/2025.1-e-GDF/refs/heads/docs/inspe%C3%A7%C3%A3o-entrega-5/docs/assets/ins6/evi_G1.png" width="100px" checked></div> | <input type="checkbox" checked> |
| 14  | O protótipo transformou as funcionalidades do campo das ideias em representações físicas que facilitam a compreensão e minimizam mal-entendidos? | [Gabriel Lopes](https://github.com/BrzGab) | [Ana Victória](https://github.com/navicg), [Artur Mendonça](https://github.com/ArtyMend07), [João Marcos Moraes](https://github.com/JJOAOMARCOSS), [Lucas Mendonça](https://github.com/lucasarruda9), [Luiza da Silva Pugas](https://github.com/Luizaxx), [Karoline Luz](https://github.com/KarolineLuz) | <div><img src="https://raw.githubusercontent.com/Requisitos-de-Software/2025.1-e-GDF/refs/heads/docs/inspe%C3%A7%C3%A3o-entrega-5/docs/assets/ins6/evi_03.png" width="100px" ></div> | <input type="checkbox" checked> |

<font size="3"><p style="text-align: center"> Elaborado pelo(a) autor(a): ([João Marcos](https://github.com/JJOAOMARCOSS), 2025)</p></font>

---

## Referências 

- Lista de verificação elaborada pelo grupo para avaliar todos os artefatos da Entrega 5 do projeto. Disponível em: [Lista de verificação](../verificacao/grupo/entrega05/entrega05grupo.md).

## Histórico de Versões

| Versão | Descrição                                                                              | Autor(es)                                                                                                                                                      | Data       | Revisor(es)                                           | Data de revisão |
| ------ | -------------------------------------------------------------------------------------- | -------------------------------------------------------------------------------------------------------------------------------------------------------------- | ---------- | ----------------------------------------------------- | --------------- |
| 1.0    | Adicionando tabelas da lista de inspeção da entrega 5 do eGDF                          | [João Marcos](https://github.com/JJOAOMARCOSS)                                                                                                             | 22/06/2025 | [Karoline Luz](https://github.com/KarolineLuz)        | 22/06/2025      |
| 1.1    | Adicionando evidencias 3, 4, 5 e 5         | [Karoline Luz](https://github.com/KarolineLuz)  e   [Ana Victória](https://github.com/navicg)                                                                                                         | 23/06/2025 | [João Marcos](https://github.com/JJOAOMARCOSS)                          | 23/06/2025      |
| 1.2    | Adicionando evidencias 11, 12, 13 e 14         | [Gabriel Lopes](https://github.com/BrzGab)                                                                                                        | 23/06/2025 | [Artur Mendonça](https://github.com/JJOAOMARCOSS)                          | 23/06/2025      |
